【裁判字號】    97,交聲,1689
【裁判日期】    970829
【裁判案由】    聲明異議
【裁判全文】
臺灣高雄地方法院交通事件裁定        97年度交聲字第1689號
原處分機關  交通部公路總局高雄區監理所旗山監理站
異  議  人  乙○○
上列異議人因違反道路交通管理處罰條例案件，不服交通部公路
總局高雄區監理所旗山監理站中華民國97年7 月15日違反道路交
通管理事件裁決書（原處分案號：旗監違字第裁85－B00000000
號），聲明異議，本院裁定如下：
    主  文
異議駁回。
    理  由
一、原處分意旨略以：受處分人即異議人乙○○（下稱異議人）
    於民國97年6 月12日16時40分許，騎乘車號YD6 －725 號重
    機車，行經高雄市○○○路與尚智街有燈光號誌管制之交岔
    路口闖紅燈，經警攔停舉發，爰依道路交通管理處罰條例第
    53 條1項，裁處異議人罰鍰新臺幣（下同）1,800 元，並依
    同條例第63條記違規點數3 點等情。
二、聲明異議意旨則以：「本人於97年6 月12日剛考完試回家途
    中，行經民族路被交通警察攔下說本人闖紅燈，當時本人記
    得過路口時綠燈還剩1 秒，到達下一個路口時已由綠燈轉為
    紅燈，有一個交通警察剛開完單走出路口，看到本人緩緩前
    進就誤認為本人闖紅燈，當時交警因急著開單要簽名，隨即
    以威脅口氣要本人趕緊簽名，因交警當時有提到說路口有監
    視器，如果要看內容可以跟他到里長那裡去看，可是要再加
    記我一條不服取締。本人不是學法律，也不是警察人員，聽
    到時當然會害怕，於是就簽名拿單。事後想想本人沒有不法
    之處，為什麼要讓交警開罰單，特此聲明異議」等語。
三、按汽車駕駛人，行經有燈光號誌管制之交岔路口闖紅燈者，
    處新臺幣1,800 元以上5,400 元以下罰鍰，並違規點數3 點
    ，道路交通管理處罰條例第53條第1 項、第63條第1 項第3
    款分別定有明文。經查：
(一)異議人上開違規事實，業據證人即舉發本件之員警甲○○到
    庭證稱：當日我在尚智街與民族二路口執行交通勤務，我開
    完前一個違規駕駛人的罰單後，站在路口看著燈號及來車。
    我看見異議人騎機車沿民族路行駛，接近尚智街與民族二路
    口，在他尚未越過停止線時，我就已經看見他，那時燈號已
    經變換為紅燈，我看見異議人接近路口並未減速，反而加速
    通過，我在路口後方約20公尺處鳴笛攔下異議人，請他回頭
    看背後的燈號仍為紅燈，我告知異議人已經違規闖紅燈，並
    依法舉發。因異議人否認闖紅燈，我便告訴他，路口有監視
    器，可以帶他去看監視錄影，證明他確實闖紅燈，但異議人
    沒有回答。因監視器錄影帶只保留2 週，現在已無法調閱。
    舉發當時我有請異議人回頭看燈號為紅燈，並跟他說已經闖
    紅燈，如果執意不服，要多開一條不服取締等語明確。
(二)異議人復辯稱：員警並非在民族二路、尚智街口舉發違規，
    而係在上一個路口攔停舉發云云，並提出光碟1 張（內容為
    照片18張）作為證明。經本院列印上開照片觀察，異議人所
    稱「上一個路口」應指照片中所示之民族二路與中東街口而
    言。然經與街道圖比對，依異議人當時行進方向，沿民族路
    自尚智街口回溯，與民族二路交會之路口依序為尚智街5 巷
    、七賢一路、中東街，而尚智街5 巷口並無交通號誌，故異
    議人所稱民族二路與尚智街口之「上一個路口」，顯係七賢
    一路，而非照片所示之中東街。且異議人於聲明異議狀甚至
    本院開庭調查時，原未曾陳稱證人攔停地點並非民族二路與
    尚智街口，起初稱：我從三信家商出來，行經民族路要回家
    ，經過「尚智街口」時，前輪超過時是綠燈，後輪超過時變
    成黃燈等語，前後供述顯然矛盾，且與街道圖之記載不符，
    自難採信。
(三)綜上，異議人上開違規事實，既經證人甲○○到庭證述明確
    ，異議人則未能提出任何反證以資認定證人所述有何不實，
    自難推翻證人證述內容之證明力。其空言並無原處分所指闖
    紅燈之違規事實，惟未提出證據以供本院調查，無從為其有
    利之認定，自應依證據法則，認定其確有上開違規事實。
四、原處分機關以異議人違規事實明確，依據道路交通管理處罰
    條例第53條1 項之規定，裁處異議人罰鍰1,800 元，並依同
    條例第63條第1 項第3 款記違規點數3 點，經核並無違誤，
    裁量亦屬適當。從而，本件異議為無理由，應予駁回。爰依
    道路交通管理處罰條例第87條、道路交通案件處理辦法第19
    條，裁定如主文。
中    華    民    國    97    年    8     月    29    日
                  交通法庭    法  官  林柏壽
以上正本證明與原本無異。
如不服本裁定，應於收受送達後5 日內以書狀向本院提出抗告。
中    華    民    國    97    年    9     月    1     日
                              書記官  林國龍


司法院資訊處製作；財團法人民間司法改革基金會備份。
